臺灣臺北地方法院交通事件裁定　　　　　　　　　　九十年度交聲字第一六三號
　　異議人即
　　受處分人　甲○○
右列受處分人因違反道路交通管理處罰條例案件，對於臺北市交通事件裁決所中華民
國九十年九月十四日所為之處分（原處分案號：北市裁三字第駕裁二二－Ｙ0000
0000號），聲明異議，本院裁定如左：
    主      文
異議駁回。
    理      由
一、按高速公路上減速車道係指設於主線車道與匝道之間，專供汽車駛離主線車道進
    入匝道前減速之車道，高速公路交通管制規則第二條第九款定有明文。汽車行駛
    高速公路，其車道之使用，除因交通事故及道路施工依臨時或可移動標誌指示或
    公路警察指揮外，應依設置之交通標誌、標線或號誌之規定，高速公路交通管制
    規則第八條第一項亦有明文，又汽車行駛於高速公路，而不遵管制之規定者，處
    汽車駕駛人新臺幣（以下同）三千元以上六千元以下罰鍰，道路交通管理處罰條
    例第三十三條第一項定有明文，而汽車駕駛人駕駛汽車違反道路交通管理處罰條
    例第三十三條規定者，除應依該條所規定之罰鍰處罰外，並予記違規點數一點，
    道路交通管理處罰條例第六十三條第一項第一款亦定有明文。
二、本件受處分人即異議人甲○○於民國九十年六月五日八時二十二分許，駕駛車號
    ＡＭ－一三○七號自用小客車，沿國道三號高速公路汐止系統匝道往內湖方向行
    駛時，未由減速車道循序行駛而插隊進入匝道，適為內政部警政署國道公路警察
    局第六警察隊七堵小隊（以下稱國道六隊）警員鄭南寶發現攔停，並以受處分人
    有違反前揭高速公路交通管制規則第八條第一項及道路交通管理處罰條例第三十
    三條（漏載「第一項」）規定之行為掣單舉發，嗣受處分人於舉發通知單所載應
    到案日期前向原處分機關提出申訴，經原處分機關請舉發單位即國道六隊調查結
    果，仍認受處分人有前開違規行為，原處分機關乃以受處分人有違反高速公路交
    通管制規則第八條第一項及道路交通管理處罰條例第三十三條第一項規定之行為
    ，於九十年九月十四日裁處受處分人罰鍰三千元，且依同條例第六十三條第一項
    第一款規定併予記違規點數一點。
三、訊據受處分人固不否認有於前揭時地駕駛前揭車號汽車為警攔停之事實，惟矢口
    否認有任何違反道路交通管理處罰條例之行為，辯稱：我當時係依循路標的指示
    方向行駛，看到「往內湖」的指示牌時才利用間隙慢行駛入該車道，非有通知單
    所指「插隊」之違規事實，為不影響警察人員之執行勤務當時先行簽收在案云云
    。惟查：右揭違規事實，業據本件舉發員警鄭南寶於申訴調查時陳稱：國三公路
    北向十一公里又四百五十公尺處，就有槽化線將主線車道與進入匝道前減速車道
    隔開，ＡＭ－一三○七號自小客車已進入減速車道內，理應在看見方向指示牌後
    ，依循減速車道循序進入欲前往之匝道行駛，該車欲往內湖，應在內線行駛，內
    線因塞車，該駕駛為圖求快，先在外線行駛，見內線有空隙立即強行插入車隊中
    ，約在北向十一公里又三百公尺前被攔下等語，此有國道六隊九十年六月二十六
    日（九十）公警國六（九）刑訴字第一九○二號函、九十年八月十日（九十）公
    警國六（九）刑訴字第○二四五七號函暨交辦單各一份附卷可稽，已足使本院得
    有原處分機關所認定受處分人有於前揭時地駕車違規之事實為屬真實之確信，況
    且交通警察掣單舉發違反道路交通管理處罰條例所列之違規事實，本質上為行政
    處分，係公務員基於職務上之權力，依法就特定之具體事件所為之具公法上效果
    之單方面行政行為，基於公務員為公法上行為具有公信力之原則，該行政行為當
    可被推定為真正，其據以依法處分之事實認定亦為正確無誤，從而本件異議人既
    未能提出證據以資證明其確無違規行為，僅空言否認，尚難遽予採信，本件事證
    明確，受處分人之違規行為堪以認定。
四、綜上所述，受處分人確有在前揭時地駕駛汽車違規未依車道行駛之行為，從而原
    處分機關乃以受處分人有違反前揭道路交通管理處罰條例第三十三條第一項規定
    之行為，裁處受處分人罰鍰三千元，並依同條例第六十三條第一項第一款規定併
    予記違規點數一點，核無違誤，本件異議為無理由，應予駁回。
據上論斷，應依道路交通案件處理辦法第十九條，裁定如主文。
中      華      民      國      九十一    年      六      月    十九    日
                                      臺灣臺北地方法院交通法庭
                                          法  官  曾  啟  謀
右正本證明與原本無異。
如不服本裁定應於送達後五日內向本院提出抗告狀
                                          書記官  謝  韻  華
中      華      民      國      九十一    年      六      月    十九    日
